臺灣臺北地方法院小額民事判決
110年度北小字第5027號
原      告  李夢涵  

被      告  黃世明  


訴訟代理人  趙  霖  
上列當事人間請求損害賠償事件，原告於本院提起附帶民事訴訟
，經本院刑事庭於民國110年7月26日裁定移送前來（本院110年
度交簡附民字第27號），本院於民國111年1月19日言詞辯論終結
，判決如下︰
    主      文
被告應給付原告新臺幣11,828元，及自民國110年7月27日起至清
償日止，按週年利率5％計算之利息。
原告其餘之訴及假執行之聲請均駁回。
訴訟費用新臺幣1,000元，由被告負擔新臺幣240元，餘由原告負
擔。
本判決第1項得假執行。但被告如以新臺幣11,828元為原告預供
擔保，得免為假執行。
    事實及理由
一、原告主張，略以：被告於民國108年12月27日下午3時45分許
    ，在臺北市○○區○○街000巷0號前，由東往西方向徒步欲穿越
    道路時，本應注意行人穿越道路時，應注意左右無來車，始
    可小心迅速穿越，且依當時情形，並無不能注意之情事，竟
    於上開地點突然逕行徒步穿越寶興街140巷，致沿臺北市萬
    華區寶興街140巷由南往北方向行駛，由原告所騎乘之車牌
    號碼000－000號重型機車（下稱系爭車輛），因煞車閃避不
    及人車倒地（下稱系爭事故），致原告受有左側踝部拉傷、
    左側膝部挫傷等傷害（下稱系爭傷害），系爭車輛左側受損
    ，側背包損壞。原告因系爭事故，受有如附表所示之損害，
    爰依侵權行為之法律關係，提起本件訴訟等語，並聲明：被
    告應給付原告新臺幣（下同）7萬元，及自起訴狀繕本送達
    翌日起至清償日止，按週年利率5％計算之利息；及願供擔保
    ，請准宣告假執行。
二、被告抗辯，則以：
㈠原告請求維修費用3,450元，系爭車輛為99年出廠，維修費用含
  工資800元、零件2,650元，則零件扣折舊計算，殘值應以10％
  計算，即265元，加計工資800元後，為1,065元。
㈡原告請求財產損失3,000元、就醫交通費用1,000元，需提出證
  明，若無，則無法認定賠付。
㈢原告請求因系爭傷害，支出醫療費用1,428元，被告不爭執。
㈣原告主張因系爭傷害至醫院就醫2次，被告不爭執，然原告請求
  工作損失5,860元，需提出確有受薪資損失之證明。
㈤原告另請求精神慰撫金55,262元，依據臺北市政府國家賠償事
  件賠償計算基準，輕傷害以請求權人相關醫療單據支出（包含
  全民健康保險等保險部分）之全部醫療費用1至2.5倍核給慰撫
  金，故被告就5,000元之範圍內不爭執，逾此部分則爭執之。
㈥並聲明：原告之訴及假執行之聲請均駁回；如受不利判決，被
  告願供擔保請准宣告免為假執行。
三、本院之判斷：　　
㈠原告主張有系爭事故發生及致其受有系爭傷害及車損損害情事
  ，被告並不爭執，並有本院刑事庭110年度交簡字第425號判決
  認定結果可按，與本院依卷證資料認定結果一致，原告於此主
  張，應為可採。按因故意或過失，不法侵害他人之權利者，負
  損害賠償責任；不法侵害他人之身體或健康者，對於被害人因
  此喪失或減少勞動能力或增加生活上之需要時，應負損害賠償
  責任；不法侵害他人之身體、健康者，被害人雖非財產上之損
  害，亦得請求賠償相當之金額，民法第184條第1項前段、第19
  3條第1項、第195條第1 項前段規定甚明。本件被告因過失致
  原告受有傷害等節，已如上述，自屬不法侵害原告之身體健康
  權。則原告本於侵權行為損害賠償請求權，訴請被告賠償，於
  法有據。
㈡至原告請求損害賠償數額，被告抗辯如前，茲逐一認定如下：
⒈原告請求機車維修費用3,450元部分：系爭車輛維修費用經依行
  政院所頒固定資產耐用年數表及固定資產折舊率之規定，機械
  腳踏車之耐用年數為3年，依定率遞減法每年折舊1000分之536
  ，另依營利事業所得稅查核準則第95條第6項規定「固定資產
  提列折舊採用定率遞減法者，以1年為計算單位，其使用期間
  未滿1 年者，按實際使用之月數相當於全年之比例計算之，不
  滿1月者，以1月計」，兩造均不爭執系爭車輛自出廠日99年3
  月迄本件車禍發生時，新換零件扣除折舊後之修復費用估定為
  265元（見本院卷第101、121頁），則原告請求系爭車輛修復
  金額於1,065元（計算式：265+800=1,065）範圍內，為有理由
  。逾此範圍之請求，則為無理由。
⒉原告請求財產損失3,000元，雖經被告否認，認為原告應提出證
  明，然原告係主張其如本院卷第81、103頁之皮包因為背帶勾
  纏車輪而有毀損，有照片可按，應為可採，然原告無法提出系
  爭皮包購入證明（含真品證明），且當庭稱該皮包已經丟棄、
  無法提出云云，則衡之常情，皮包縱然有勾纏車輪，未必需完
  全毀損至不堪使用始可取出，再縱然有背帶毀損可能，但該品
  牌專店或一般皮件修復店家亦非無法修復，且原告未保管該皮
  包又無法提出購入或取得為真品之相關證明，其所提二手價2
  萬元至8,500元，既經被告否認，且無其他佐憑可認，亦難憑
  採，故被告既經否認，原告無法舉證，僅得以一般皮包背帶更
  換價格並斟酌此已非新品，依民事訴訟法第222條第2項之規定
  ，認為原告於此舉證程度，僅證明受有損害而不能證明其數額
  ，經本院審酌一切情況，依所得心證定其數額，而認為原告請
  求於500元範圍內，為有理由，逾此請求，為無理由。
3.原告請求因系爭傷害支出醫療費用1,428元，被告不爭執，並
  有收據可按（見本院附民卷第11頁），應予照准。
4.原告主張因系爭傷害至醫院就醫2次即108年12月27日、12月30
  日，被告不爭執，但原告請求就醫交通費1,000元，並經其稱
  ：12月28日是往返請友人陪同將系爭車輛騎回等語，尚非無理
  由，則應准許108年12月27日支出之170元、12月28日支出之16
  5元、165元、12月30日支出之170元、165元（見本院卷第77至
  79頁）共835元，逾此部分，並未舉證為必要，無從准許。另
  原告請求工作損失5,860元，未提出薪資損失證明，所提存摺
  所示磐石理財入薪未見當（12）月有較之前月份減損薪資情形
  ，所稱其擔任物流請假導致損失，雖有卷存稅務電子閘門財產
  明細可查，但原告並稱：我請假沒有扣薪等語（見本院卷第12
  1頁），且無法提出擔任物流之薪資因此減少之舉證，且既經
  被告否認，且因原告無法舉證證明，無法准許。
㈤原告請求精神慰撫金55,262元部分：
  按不法侵害他人致受傷者，被害人受有非財產上損害，請求加
  害人賠償相當金額之慰撫金時，法院對於慰撫金之量定，應斟
  酌實際加害情形、所造成之各項影響、被害人身心痛苦之程度
  、兩造之身分、地位、經濟情形及其他各種狀況，以核定相當
  之數額。本院審酌原告陳報之家庭狀況、兩造各自之年所得、
  投資等財產情形，有本院依職權查詢之兩造稅務電子閘門財產
  所得調件明細表附卷足稽，復審認原告因被告過失受有系爭傷
  害，造成生活不便，但所幸傷害程度非鉅，但在身心均受有之
  痛苦程度，酌以兩造之社會身分、地位、經濟狀況及系爭事故
  發生始末等一切情狀，認原告請求被告賠償非財產上損害以8,
  000元為適當，應予准許；逾此範圍之請求，則屬過高，應予
  駁回。
㈥按遲延之債務，以支付金錢為標的者，債權人得請求依法定利
  率計算之遲延利息；應付利息之債務，其利率未經約定，亦無
  法律可據者，週年利率為5％；給付無確定期限者，債務人於債
  權人得請求給付時，經其催告而未為給付，自受催告時起，負
  遲延責任。其經債權人起訴而送達訴狀，或依督促程序送達支
  付命令，或為其他相類之行為者，與催告有同一之效力，民法
  第233條第1項前段、第203條、第229條第2項分別定有明文。
  是原告請求被告給付損害賠償之11,828元之部分，並請求自起
  訴狀繕本送達被告之翌日即110年7月27日（見本院附民卷第19
  至21頁）起至清償日止，按週年利率5％計算之利息，為有理由
  ，應予准許。　　
四、綜上所述，原告依侵權行為之法律關係，請求被告給付11,8
    28元，及自110年7月27日起至清償日止，按週年利率5％計算
    之利息，為有理由，應予准許。逾此範圍，則無理由，應予
    駁回。
五、本件原告勝訴部分，係就民事訴訟法第436條之8適用小額訴
    訟程序所為被告敗訴之判決，依同法第436條之20之規定，
    應依職權宣告假執行；又法院應依職權宣告假執行者，本毋
    庸原告為聲請，則本件原告仍聲請願供擔保宣告假執行，該
    聲請僅具督促法院職權發動之效力，爰不另為供擔保之諭知
    ；另被告陳明願供擔保，聲請宣告免為假執行，合於同法第
    436條之23準用第436條第2項規定，適用同法第392條第2項
    之規定，爰酌定相當之擔保金額宣告之。至原告敗訴部分，
    其假執行之聲請，即失所附麗，併駁回之。
六、本件事證已臻明確，其餘攻擊防禦方法及所提證據資料，核
    與判決所得心證及結果均不生影響，毋庸逐一論述，附此敘
    明。
七、按適用小額訴訟程序事件法院為訴訟費用之裁判時，應確定
    其費用額，民事訴訟法第436條之19定有明文，本件雖為附
    帶民事訴訟，然原告亦就財產（財產、重型機車）毀損部分
    為請求，自應繳納裁判費1,000元，裁判費計算如後附訴訟
    費用計算書，爰諭知如主文第3項所示。
八、訴訟費用負擔之依據：民事訴訟法第79條。
中　　華　　民　　國　　111 　年　　2 　　月　　14　　日
　　　　　　　　　臺北簡易庭  法　官　徐千惠　　　
以上正本係照原本作成。
如不服本判決，須以違背法令為理由，應於判決送達後20日內向
本庭（臺北市○○區○○○路0段000巷0號）提出上訴狀（須按他造當
事人之人數附繕本）。如委任律師提起上訴者，應一併繳納上訴
審裁判費。
中　　華　　民　　國　　111 　年　　2 　　月　　14　　日
                              書記官  黃慧怡
　　　　　　　　　　　　　　　
附表：　　　　　　　　　　　　　　
編號 項目 金額 （新臺幣） 證物出處 本院認定 1. 醫療費用 1,428元 附民卷第11頁 1,428元 2. 就醫交通費用 1,000元 本院卷第77至79頁 835元 3. 工作損失 5,860元 附民卷第17頁；本院卷第93至98頁 0 舉證不足，無法認定被告應賠償 4. 財產損失 3,000元 本院卷第105至107頁 500元 5. 機車維修費用 工資：800元 附民卷第13頁；本院卷第101頁 1,065元   零件：2650元（折舊後殘值為265元）   6. 精神慰撫金 55,262元 無 8,000元 合計：70,000元                     11,828元  

項　　　　目                金 　額（新臺幣）　　  
第一審裁判費　　　           1,000元
合　　　　計　　　           1,000元　　　　　　　　　　備        註　　       　本件系爭傷害提起附帶民事訴訟部
                         分，毋庸徵裁判費，但附表編號4、
                         5之部分請求應徵裁判費1,000元。
                         被告負擔24％即240元。
                         原告負擔76％即760元